# 请教陈版主，关于试用商品设备的会计处理

提问人：麻辣鸡腿堡 时间：2023-09-18 21:38:26
A公司为加工设备制造商，所生产设备属于非标准定制化产品，为开拓市场、取得客户认可技术并获取订单，会将设备运至客户处，供客户试用或以工业试验的名义，试验期间主要为 3 个月左右，少数最长 12 个月。有以下几种情况：
情形 1 ：合同未约定试验的费用，但存在预付款，试验后指标达到合同约定的参数，则签订设备销售合同，预收款的抵扣货款；试验后指标未达到合同约定的参数，则将预付款退全额退回。
情形 2 ：合同单独约定了试验的费用，试验后指标达到合同约定的参数，则签订设备销售合同；试验后指标未达到合同约定的参数，则试验费不退回。
情形 3 ：合同单独约定了试验的费用，试验后指标达到合同约定的参数，则签订设备销售合同，单独约定的试验费用也可抵扣货款；试用后指标未达到合同约定的参数，则试验费不退回。
目前A公司判断该试验情形均为获取订单、销售设备，将与之相关的设备折损、差旅费、人工费、物料消耗等作为销售费用核算。
问题 1 ：
情形 1 的处理，是否能够签订设备销售合同具有不确定性，先将预收款作为预收款项（合同负债），在资产负债表日评估未来签订销售合同的可能性，若仍不确定，仍作为预收款核算。
情形 2 、 3 的处理，试验的目的是获取订单并销售设备，合同单独约定了试验的费用，而且即使试验失败，试验费也不退回，实质上该试验费为对设备折损的补偿，公司将与该试验相关的费用和设备折损计入销售费用，将该试验费冲销售费用。
问题 2 ：
若设备未达到客户要求，A公司将设备拖回厂区，对设备的磨损件进行更换、维修；由于A公司产品为定制化产品，二次销售时，为达到其他客户定制需求会产生一定的改造成本（每次更新改造费用占设备成本的30%左右，约30-40万），存在少数情况需改造2-3次才会实现最终销售，在厂区发生的改造成本，是否可计入库存商品，待销售后转入主营业务成本。
请陈版主指教，谢谢~！

回答人：chenyiwei
1 、情形 1 ，因为尚不存在符合新收入准则第五条规定条件的合同，故预收款仍列报为预收账款，不是合同负债。
情形 2 、 3 ，对于单独约定的试验费，可视同租金，在确定试验费单独计算且不会抵扣货款，也不退回的前提下，将试验期作为一个租赁期确认租赁收入，同时对 发出商品计提摊销，与租金收入配比。
在情形 3 下，因为“试验后指标达到合同约定的参数，则签订设备销售合同，单独约定的试验费用也可抵扣货款”，因此在试验期内不单独确认租金收入（但仍需计提发出商品摊销，计入销售费用），到确定客户不购买，退回商品时确认租金收入。
2 、在厂区发生的改造成本，可计入库存商品，待销售后转入主营业务成本。但在实现销售之前的每期末，需从严谨慎对其进行减值测试和计提减值准备。